【裁判字號】    91,交易,703
【裁判日期】    920507
【裁判案由】    過失傷害
【裁判全文】
臺灣桃園地方法院刑事判決                        九十一年度交易字第七０三號
    公  訴  人  臺灣桃園地方法院檢察署檢察官
    被      告  乙○○
右列被告因過失傷害案件，經檢察官提起公訴（九十一年度偵字第一四一七一號），
本院判決如左：
    主  文
乙○○因過失傷害人，處拘役伍拾日，如易科罰金以佰元折算壹日。
    事  實
一、乙○○於民國九十一年七月八日二十時二十分許，騎乘車牌號碼ＭＮＵ—八七八
    號重型機車，沿桃園縣觀音鄉○○路外側車道由中壢往新坡方向行駛，於當日二
    十一時許，途經中山路二段一三二三號與崙坪村十二鄰產業道路間設有閃光管制
    號誌正常運作之交岔路口時，原應注意行駛至交岔路口時，其行進應遵守燈光號
    誌之指示，且應注意車前狀況，並隨時採取必要之安全措施，以避免發生危險之
    情事，而該交岔路口上其行進方向之號誌為閃光黃燈，表示警告，車輛應減速接
    近，注意安全，小心通過，且當時路面鋪設柏油、無缺陷、無障礙物、視距良好
    等情況，並無不能注意之情事，竟仍疏未注意，於行經該交岔路口時未減速而以
    時速約五十公里之速度通過，適有丙○○騎乘車牌號碼ＩＶＶ—七八三號重型機
    車，沿同鄉○○村○○鄰○○道路，欲穿越該路口繼續往同村十一鄰之產業道路
    行駛，原亦應注意該交岔路口上其行進方向之號誌為閃光紅燈，其車應減速接近
    ，先停止於交岔路口前，禮讓幹道車優先通行後認為安全時，方得續行，竟於穿
    越該交岔路口時，亦疏未注意左右來車並禮讓幹道車優先通行，待安全時方為續
    行，而貿然自崙坪村十二鄰產業道路駛出欲橫越中山路，乙○○見狀煞避不及，
    其機車之車頭直接撞擊丙○○所駕機車之左側車身，致丙○○人車倒地後，因此
    受有左脛骨粉碎性併開放性骨折及韌帶撕裂等傷害。乙○○於肇事後，於有偵查
    犯罪權限之機關未發覺犯罪前，向據報到場處理之警員甲○○坦承肇事自首，進
    而接受本件之裁判。
二、案經丙○○告訴桃園縣警察局大園分局報告臺灣桃園地方法院檢察署檢察官偵查
    起訴。
    理  由
一、訊據被告乙○○固坦認確於前揭時、地騎乘重型機車肇事致告訴人丙○○因而受
    傷等情，惟矢口否認有何過失傷害之犯行，辯稱：伊正常行駛於車道內，行經該
    路口前亦有減速，係因告訴人突自崙坪村十二鄰產業道路衝至伊行駛之中山路主
    幹道上，伊閃避不及才發生碰撞，極為短暫的時間就發生碰撞，任何一般人遇此
    情況都無法避免，伊係一般人，當然也無法避免云云。經查：
  (一)按依道路交通標誌標線號誌設置規則第二百二十九條之規定：交岔路口未達設置
    行車管制號誌之標準，得於幹道設置閃光黃燈，於支道設置閃光紅燈，本件肇事
    之交岔路口，被告行駛之中山路上號誌係閃光黃燈，而告訴人行駛之崙坪村十二
    鄰產業道路方向則為閃光紅燈，為被告及告訴人所不爭執，且有道路交通事故調
    查報告表一份在卷足憑，堪認被告通過該交岔路口時，其行進方向之號誌為閃光
    黃燈，而告訴人行進方向之號誌則為閃光紅燈，被告係屬幹道車，告訴人應屬支
    線道車，合先敘明。
  (二)被告機車係直接衝撞告訴人所駕機車之左側車身一節，業據被告於本院審理時坦
    承：伊撞到告訴人機車左側踏板處等語在卷，核與告訴人指訴其機車左側中間遭
    被告撞擊等情相符，且有車損照片三張附於偵查卷內可稽，堪認屬實。雖本件車
    禍之撞擊點，告訴人與被告各執一詞，其中告訴人指稱：其甫於崙坪村十二鄰產
    業道路口處停車，尚未駛入該交岔路口即遭被告撞擊云云，然為被告所否認，堅
    稱：當時告訴人已駛至中山路幹道上，伊閃避不及才與之撞擊等語，查肇事後兩
    車均已移動位置，然由前揭道路交通事故調查報告表及現場照片所示：告訴人在
    現場留有血跡一攤，而該血跡係位於該交岔路口中央網狀區下方，並在被告行駛
    之外側車道內，距路邊亦有二點二公尺，佐以告訴人機車左側椅墊下方雖留有裂
    痕一道，然左側踏板處則無明顯損害，且其車身漆面亦未見與地面磨擦所生之刮
    擦痕等情，足徵撞擊力道尚非至劇，告訴人機車遭被告正面衝撞後既未在地面滑
    行磨擦，堪信肇事後其人、車倒地位置應相距不遠，均約在現場所留血跡處，再
    依慣性原理研判該二車之撞擊點顯在被告行駛之中山路幹道上甚明，是被告此部
    分之供述與現場跡證相合，應為可採。
  (三)至被告雖一再辯稱：本件車禍係告訴人突自產業道路衝出所致，伊無過失云云，
    惟按汽車駕駛人駕駛汽車應注意車前狀況，並隨時採取必要之安全措施；且行駛
    至交岔路口，應遵守燈光號誌之指示，道路交通安全規則第九十四條第三項、第
    一百零二條第一款定有明文；而閃光黃燈表示「警告」，車輛應減速接近，注意
    安全，小心通過，道路交通標誌標線號誌設置規則第二百十一條亦有明文。被告
    乙○○為機車駕駛人，領有駕駛執照，理當知之甚詳並能注意及之，而參之當時
    雖係晚間、天候降雨、路面濕潤，惟因道路無缺陷、路面無障礙物、視距良好等
    情，為被告所自承，且有前揭道路交通事故調查報告表可佐，並無不能注意之情
    事，詎其竟於通過肇事路口時未減速慢行，而以時速五十公里之車速前行，且未
    注意車前狀況而肇事，致告訴人因此受有左脛骨粉碎性併開放性骨折及韌帶撕裂
    等傷害，亦有天晟醫院出具之診斷證明書影本一件在卷可按，是被告顯有過失，
    本件經送臺灣省桃園縣區車輛行車事故鑑定委員會鑑定結果，亦認：被告駕駛重
    機車行近閃光黃燈交岔路口未減速慢行為肇事原因，此有該會九十一年十一月二
    十五日九十一府車鑑桃字第九一一二六三號函附鑑定意見書在卷可參，被告所辯
    無過失云云，核係事後卸責之詞，要難採信。雖告訴人駕駛重機車由閃光紅燈交
    岔路口駛出未讓幹道車先行，就本件車禍之發生，亦與有過失，惟仍不因此解免
    被告之過失刑責，其過失行為與告訴人受傷間顯有相當因果關係，本件事證明確
    ，其犯行足堪認定，應依法論科。
二、核被告乙○○所為，係犯刑法第二百八十四條第一項前段之過失傷害罪。又被告
    於肇事後警員甲○○到場處理發覺上情前，主動陳述上開肇事經過乙情，業據證
    人甲○○到院證述屬實，且被告復於事後接受本院之審理，已符刑法第六十二條
    前段規定自首之要件，應依同條規定減輕其刑。爰審酌被告之素行、過失之程度
    、告訴人傷勢之輕重程度、被告犯罪後之態度及其迄未與告訴人達成和解以賠償
    告訴人之損害等一切情狀，量處如主文所示之刑，並諭知易科罰金之折算標準。
據上論結，應依刑事訴訟法第二百九十九條第一項前段，刑法第二百八十四條第一項
前段、第六十二條前段、第四十一條第一項前段，罰金罰鍰提高標準條例第一條前段
、第二條，判決如主文。
本案經檢察官許曉微到庭執行職務。
中      華      民      國    九十二    年      五      月      七      日
                                臺灣桃園地方法院交通法庭
                                    法  官    丁  俊  成
右正本證明與原本無異。
如不服本判決，應於判決送達後十日內向本院提出上訴狀( 應附繕本 )，上訴於臺灣
高等法院。
                                    書記官    簡  慧  瑛
中      華      民      國    九十二    年      五      月      八      日
附錄本案論罪科刑依據之法條：
刑法第二百八十四條：
因過失傷害人者，處六月以下有期徒刑、拘役或五百元以下罰金，致重傷者，處一年
以下有期徒刑、拘役或五百元以下罰金。
從事業務之人，因業務上之過失傷害人者，處一年以下有期徒刑、拘役或一千元以下
罰金，致重傷者，處三年以下有期徒刑、拘役或二千元以下罰金。


司法院資訊處製作；財團法人民間司法改革基金會備份。
